# 정장영

#### **OBJECTIVE**

새로운 기술 도메인을 배우며, Al 기술의 핵심 모델인 Deep Learning 과 융합한 실용적인 모델 적용을 목표로 General Programmer를 목표하고 있습니다.

#### STRENGTH

Self-motivated Flexibility Solving complex problems Results driven

#### **MBTI**

**ENFP** 

# **ADDRESS**

경기도 화성시

#### **Website**

https://akillness.github.io

#### **EXECUTIVE SUMMARY**

DirectX를 이용한 게임 개발을 시작하면서 프로그래밍을 시작했습니다. 기본적인 그래픽스 파이프라인을 이용하여 컨텐츠를 Application 수준으로 개발하는 경험을 쌓아 클라이언트-서버 통신의 3D 게임을 제작한 첫 경험을 가지고 있습니다. 그래픽스의 기능을 이용하며 '새로운 기능'을 구현하기 위해 '배움'의 과정을 겪는 것이 너무나 즐거웠습니다. 때 마침 감성컴퓨팅과 유저행동분석을 접목한 연구를 진행할 수 있는 기회가 생겼고, 비 침투적인 유저 행동 분석 툴을 개발하여, 게임 플레어의 타입을 감정적으로 분류해 보는 소중한 실험의 기회와 값진 결과들을 얻을 수 있었습니다.

이 후, 모바일 게임회사에 취업하여 AI 기술을 게임에 적용할 수 있는 방법을 탐색할 기회를 얻었고, 강화학습 기반의 신경망 학습을 통해 서비스 중이던 게임 플레이 에이전트를 스스로 플레이 가능한 에이전트로 학습한 모델을 얻을 수 있었습니다. 곧, 에이전트에만 적용할 수 있던 강화학습의 방법외에 컨텐츠 생성에 관한 새로운AI 기술을 알았습니다.

AI 기술은 컨텐츠 자동화에 큰 역할을 할 것이라는 기대감이 생겼고, 이미 규모를 갖춘 새로운AI 조직에 합류하여 게임 컨텐츠 개발 연구를 수행한 바 있습니다. 현재는 게임 개발내에 직접 적용하기 어려운 현실적인 문제들로, 간접적으로나마게임 컨텐츠 연출에 필요한 리소스 개발 비용을 줄여주기 위한 방안을 탐색하고 연구하고 있습니다.

#### **SKILLS**

Project Level

Python, PHP

APPLICATION LEVEL

C/C++, C# DierectX, Java Script, jQuery | MY/MS/NOSQL

Function Level
Win Api, Objective-C, Java

**EDUCATION** 

AUG 2014 - AUG 2016

Master of science in game | Hongik University

MAR 2007 - FEB 2014

Bachelor of science in game software | Hongik University

#### EXPERIENCE

Jun 2022 - Present

# Digital Double Facial 4D Scan 및 4D HMC Mesh Low-poly 프로세스 구축

- 4D Scan Mesh Low-poly를 위한 Faceform(구, R3DS) 시스템 파이프 라인 최신 버전업데이트
- 4D HMC( Head Mount Camera ) Mesh Low-poly를 위한Faceform 시스템 파이프라인 구축

Mar 2022 - June 2022

Camera Calibration 자동화를 위한 Robot Arm 프로그래밍

- Camera Calibration Checker board 촬영용 RobotArm 사용목적
- 5개 actuator 로 구성된 Dynamixel Openmanipulator-x 시리얼 통신 구현 (python, C#)

OCT 2021 - MAR 2022

# Digital Twin Facial 4D Scan Mesh Low-poly 프로세스 구축 및 Postprocessing

- 4D Scan Mesh Low-poly 처리를 위한 R3DS ( Russia 3D Scan ) Solution파이프라인 시스템 구축
- 4D Scan Mesh Low-poly 대용량 처리 시스템 파이프라인 구축 및 후처리 결과 출력
- UV 기반 topology registration/reordering 을 위한 python 코드최적화

Mar 2021 - OCT 2021

CA (Cellular Automata) 기반 Match-3 퍼즐 게임 Level Generator Web 서비스 개발

- MATCH-3 Level generator 의 적극적인 사용자 테스트 목적
- Python flask 를 이용해 학습된 GAN model 의 결과물을 Web client 상의 parameter조정을 통해 낱개 및 \*.zip 형태로 생성 결과물을 다운로드 하는 기능 제공

OCT 2019 - MAR 2021

# CA (Cellular Automata) 기반 Match-3퍼즐 게임 Level Generator 개발

- 절차적 컨텐츠 생성 방법을 이용해 Match-3 Level Generator를 기획에 활용하기 위함
- CA ( Cellular Automata ) 기능 구현 및 CA 모델 기반Level Generator 개발
- CA Generative Combination 을 제안하여 더욱 다양한 pattern 으로 성능개선
- GAN(Generative Adversarial Networks) 모델의 학습데이터 활용

MAR 2018 - SEP 2019

MCTS (Monte Carlo Tree Search ) 기반 Match-3 퍼즐 게임 난이도 평가 Agent 개발

- Match-3 퍼즐 게임의 난이도를 시뮬레이션 기반으로 평가하기 위한 agent 개발
- MCTS ( Monte Carlo Tree Search ) 기능 구현 및 게임 Agent 로직에 적용
- 가속화 및 Level 난이도 평가 결과 유의미한 결과 도출

## **NC SOFT**

Mar 2018 - Present

### Com<sub>2</sub>us

Oct 2016 - Feb 2018

JUL 2017 - DEC 2017

"던전 딜리버리" 인 게임 강화학습 에이전트 적용 테스트

- 개발된 게임에 AI 기술을 적용 가능할지 탐색 및 연구 목적
- Tensorflow 기반 강화학습 모델 설계 및 소켓 통신을 이용해 게임에 적용
- ■게임 환경을 학습 환경으로 Gridmap 설계 및 Action 예측 모델에 DQN ( Deep Q-Network ) 적용
- 환경 정보와 Action 을 수행하기 위한 Unity3D 와 Python 플랫폼간 Client-Sever Network 구성 및 학습 진행

APR 2017 - JUL 2017

개발 협업 프로세스 노하우 제공을 위한 개발자 공유 사이트 Issue Tracking 개발

- 개발 협업 프로세스 제공을 위한 개발자 공유사이트 Stack overflow 와 같은 기능을 제공하는 인하우스 웹 서비스 개발
- MVC ( Model View Controller ) Pattern의 Code Igniter(CI) framework 와 WYSIWYG editor Summer note, DB(Mysql), ajax 기능을 이용하여 개발

JAN 2017 - APR 2017

기타 인 하우스 웹 사이트 관리( Front-Backend / DB ), 사내 해커톤 2종 Unity3D 게임개발

NOV 2016 - JAN 2018

신입/경력 채용 사이트 관리 및 진행 보조, 모바일 관련 개발/최적화 기술관련**R&D**, 개발 종료 된 모바일 게임 서비스 유지 보수

#### PATENT

Aug 2019 - Dec 2020

게임 난이도 결정 방법 및 장치 | (관련 특허번호 : 10-2195-4710000)

Nov 2017 - Dec 2017

감성 컴퓨팅 장치 및 그 동작 방법 | (관련 특허번호: 10-2017-0009076)

ACTIVITIES

Apr 17. 2023

NC Research AVATAR 홍보영상

Apr 28, 2020

NCDP2020 "MATCH-3 퍼즐게임 난이도 생성기 개발" 발표

Jan 2019 - Dec 2022 *NCFellowship* 운영관리

**DEC 2017** 

JTBC 예능 프로그램 <u>"이론상 완벽한 남자"</u> 관련 특허 기술 이전

Mar 15. 2017

감성 분석 플랫폼 *EmotionTracer* 기사

Jan 28. 2016

"연애센서" HCI APP MARKET 장려상 수상

Jan 28. 2016

정장영, 김영빈, 이상혁, 강신진, "<u>게임 플레이 분석을 위한 얼굴 표정량 변화 탐지 시스템</u>", **HCI Korea**, **2016**.

DEC 10. 2015

Y. B. Kim, S. J. Kang, S. H. Lee, J. Y. Jung, H. R. Kam, J. Lee, Y. S. Kim, J. S. Lee and C. H. Kim, <u>"Efficiently Detecting Outlying Behavior in Video-Game Players"</u>, PeerJ, 2015 (SCI-E).

Nov 12. 2015 - Nov 15. 2015

감성 분석 플랫폼 EmotionTracer G-star 전시 인터뷰